【裁判字號】    89,豐簡上,113
【裁判日期】    890901
【裁判案由】    傷害
【裁判全文】
台灣台中地方法院刑事判決                      八十九年度豐簡上字第一一三號
    上  訴  人
    即  被  告  甲○○
    選任辯護人  許桂挺
右上訴人因傷害案件，不服台灣台中地方法院豐原簡易庭八十八年度豐簡字第三八八
號中華民國八十八年七月二十九日第一審簡易判決（聲請案號：台灣台中地方法院檢
察署八十八年度偵字第一二八三八號），提起上訴，本院合議庭判決如左：
    主      文
上訴駁回。
    事      實
一、甲○○於民國八十八年五月十七日十五時三十分許，至台中縣大雅鄉○○路一之
    二號丙○○之廠房，欲取回日前置放該處之機器，雙方因保管費用不能達成協議
    ，發生爭執、拉扯，甲○○竟基於普通傷害之犯意，徒手毆打丙○○，致丙○○
    受有左下正中門齒脫落、右下正中門齒、左下側門齒脫位、右頸部瘀血約三×二
    公分及前胸外傷約二公分長等傷害。
二、案經被害人丙○○訴由台灣台中地方法院檢察署檢察官聲請簡易判決處刑。
    理      由
一、訊據上訴人即被告甲○○矢口否認有何傷害告訴人丙○○之犯行，辯稱：當天至
    告訴人之廠房，係要搬回機器，告訴人索取五千元之保管費，因未帶那麼多錢，
    乃雙手奉上三千元予告訴人，告訴人拒收，以手將被告之雙手撥開，卻反彈而打
    到其自己之牙齒，被告未有其他動作，亦未毆打告訴人云云。經查：(一)右揭事實
    ，業據告訴人指述綦詳，核與證人廖秀鳳證述之情節相符，並有診斷證明書二紙
    附卷可憑。依該二件診斷證明書所載，告訴人受有左下正中門齒脫落、右下正中
    門齒、左下側門齒脫位、右頸部瘀血約三×二公分及前胸外傷約二公分長等傷害
    ，其中右頸部瘀血及前胸外傷，恐非告訴人撥開被告之手而反彈所可造成，顯見
    被告當時應有積極傷害告訴人之行為。(二)告訴人於事件發生後，立即報警指述其
    被毆打受傷之經過，業經證人即接獲告訴人報案赴現場處理之員警乙○○證述明
    確。被告並於牙科急診及外科門診時，向醫師主訴被毆打成傷，有行政院衛生署
    豐原醫院（下稱豐原醫院）八十九年七月十日（八九）豐醫字第三四三八號函在
    卷可憑，是告訴人確因與被告衝突後受有傷害，灼然甚明。(三)證人乙○○到庭結
    證：「我到現場時，他們已打完架了，丙○○的嘴角及嘴唇有流血‧‧‧他告訴
    我，他的牙齒被在庭的甲○○打掉的‧‧‧甲○○當時向我說，他並沒有打丙○
    ○，是他拉丙○○的衣服時，拳頭撞到丙○○的下巴」「他（指丙○○）有指著
    牙齒的傷給我看，血是剛流的，還沒有凝固。甲○○向我說，丙○○的傷是自己
    去撞到的，但丙○○的太太說，甲○○拉丙○○的衣服，打到丙○○的嘴巴」等
    語。雖被告堅稱其未毆打告訴人云云，然被告既向到場之員警表示係其拉告訴人
    之衣服時，拳頭撞到告訴人之下巴等語，核與證人廖秀鳳證述被告有抓住告訴人
    胸口之衣服等情相符，足見證人廖秀鳳應有在場見聞，其證述亦無故意偏袒其配
    偶即告訴人之情事，應屬真實可信。是被告辯稱係告訴人自己之手反彈撞到下巴
    ，其未有其他毆打告訴人之動作云云，顯非真實。(四)告訴人之牙齒傷勢，由Ｘ光
    片及口內檢查判斷，屬於短時間內脫落，該脫落之牙齒在全部齒列中，牙根係最
    短的一顆，極易因外力而脫落，至以手撥開反彈之撞擊力量大小未知，只能判定
    有因反彈而造成牙齒脫落之可能性，但非確定必是如此等情，固有前揭豐原醫院
    函可憑。惟如上所述，告訴人之牙齒傷害，既係出於被告拳頭之撞擊，則上開函
    示，既不能證明確係以手撥開反彈所造成，自不得執為有利於被告之認定。至告
    訴人所提出二紙診斷證明書之就診日期，雖分別為八十八年五月十七日（牙科）
    、同年五月十八日（外科），惟告訴人於八十八年五月十七日至豐原醫院牙科急
    診之時間為下午四時十九分，有病歷表一份在卷可憑，其經候診、診察及醫師為
    右下正中門齒、側門齒、犬齒及左下側門齒、犬齒予以固定等治療後，時間上應
    已逾該日下午五時即現場掛號之時間，告訴人無從再為外科之門診掛號。縱認告
    訴人之牙齒診療結束時，未逾下午五時，且該日仍有外科之夜間門診，然告訴人
    於須立即處理之牙齒部分診療後，先行返家，翌日再就較無大礙之右頸部瘀血及
    前胸外傷等部分求診驗傷，亦不違反常情，尚難單憑相異科別之就診日期不同，
    即認各傷害非屬同一時間所發生。(五)綜上所述，被告傷害告訴人之罪證已臻明確
    ，其空言否認及所辯，乃畏罪卸責之詞，委無可取，被告之犯行洵堪認定。
二核被告所為，係犯刑法第二百七十七條第一項之傷害罪。原審以被告罪證明確，
    適用刑事訴訟法第四百四十九條第一項、刑法第二百七十七條第一項、第四十二
    條第二項、罰金罰鍰提高標準條例第一條前段、第二條之規定，量處被告罰金五
    千元，並諭知易服勞役之折算標準，認事用法及量刑，均無不合，應予維持。上
    訴意旨否認犯罪，指摘原判決不當，為無理由，應予駁回。
三據上論斷，應依刑事訴訟法第四百五十五條之一第一項、第三項、第三百六十八
    條，判決如主文。
本案經檢察官劉志文到庭執行職務
中      華      民      國      八十九      年    九    月      一      日
                                      台灣台中地方法院刑事第七庭
                                        審判長法  官  翁芳靜
                                              法  官  陳得利
                                              法  官  張恩賜
右正本證明與原本無異。
不得上訴。
                                              書記官
中      華      民      國      八十九      年    九    月      五      日
附錄論罪科刑之法條︰
刑法第二百七十七條第一項︰傷害人之身體或健康者，處三年以下有期徒刑拘役或
一千以下罰金。


司法院資訊處製作；財團法人民間司法改革基金會備份。
